{"related": [], "etymology": null, "url": "https://en.wiktionary.org/wiki/trasfigurar", "definitions": ["Alternative form of transfigurar"], "verb": "trasfigurar", "synonyms": [], "description": "trasfigurar (first-person singular present trasfiguro, first-person singular preterite trasfigur\u00e9, past participle trasfigurado)", "conjugations": {"imperative": {"affirmative": ["", "trasfigura (t\u00fa) - trasfigur\u00e1 (vos)", "trasfigure", "trasfiguremos", "trasfigurad", "trasfiguren"], "negative": ["", "no trasfigures", "no trasfigure", "no trasfiguremos", "no trasfigur\u00e9is", "no trasfiguren"]}, "infinitive": "trasfigurar", "indicative": {"future": ["trasfigurar\u00e9", "trasfigurar\u00e1s", "trasfigurar\u00e1", "trasfiguraremos", "trasfigurar\u00e9is", "trasfigurar\u00e1n"], "preterite": ["trasfigur\u00e9", "trasfiguraste", "trasfigur\u00f3", "trasfiguramos", "trasfigurasteis", "trasfiguraron"], "imperfect": ["trasfiguraba", "trasfigurabas", "trasfiguraba", "trasfigur\u00e1bamos", "trasfigurabais", "trasfiguraban"], "conditional": ["trasfigurar\u00eda", "trasfigurar\u00edas", "trasfigurar\u00eda", "trasfigurar\u00edamos", "trasfigurar\u00edais", "trasfigurar\u00edan"], "present": ["trasfiguro", "trasfiguras (t\u00fa) - trasfigur\u00e1s (vos)", "trasfigura", "trasfiguramos", "trasfigur\u00e1is", "trasfiguran"]}, "pastparticiple": {"plural": {"feminine": "trasfiguradas", "masculine": "trasfigurados"}, "singular": {"feminine": "trasfigurada", "masculine": "trasfigurado"}}, "gerund": "trasfigurando", "subjunctive": {"imperfect_se": ["trasfigurase", "trasfigurases", "trasfigurase", "trasfigur\u00e1semos", "trasfiguraseis", "trasfigurasen"], "future": ["trasfigurare", "trasfigurares", "trasfigurare", "trasfigur\u00e1remos", "trasfigurareis", "trasfiguraren"], "imperfect_ra": ["trasfigurara", "trasfiguraras", "trasfigurara", "trasfigur\u00e1ramos", "trasfigurarais", "trasfiguraran"], "present": ["trasfigure", "trasfigures (t\u00fa) - trasfigur\u00e9s (vos)", "trasfigure", "trasfiguremos", "trasfigur\u00e9is", "trasfiguren"]}}, "pronunciations": []}